臺灣嘉義地方法院刑事判決　　　　　　 100年度交訴字第88號
公　訴　人　臺灣嘉義地方法院檢察署檢察官
被　　　告　安明輝
上列被告因公共危險案件，經檢察官提起公訴（100 年度調偵字
第348 號），被告就被訴事實為有罪之陳述，經本院合議庭裁定
由法官一人獨任進行簡式審判程序，判決如下：
    主  文
安明輝犯肇事致人傷害逃逸罪，累犯，處有期徒刑陸月，如易科
罰金，以新臺幣壹仟元折算壹日。
    犯罪事實及證據名稱
一、安明輝前因公共危險案件，經本院於民國98年1 月12日、98
    年2 月20日、98年6 月18日，以97年度嘉交簡字第952 號、
    98年度嘉交簡字第13號、98年度嘉交簡字第440 號判決分別
    判處拘役55日、有期徒刑3 月、4 月確定，上開數罪經接續
    執行，於99年11月24日執行完畢。安明輝明知汽車駕駛執照
    於95年8 月2 日遭逕行註銷，仍於100 年5 月16日，無照駕
    駛車牌號碼SB-7111 號自用小客車，沿嘉義市○○路內側車
    道由北往南方向行駛，於同日晚間11時35分許，行經該路28
    9 巷口時，疏未注意該路段行車時速不得超過50公里，且行
    經閃光黃燈號誌交岔路口，應減速慢行，仍以時速50至60公
    里之速度貿然通過該交岔路口，適與其同向行駛於該路慢車
    道之陳奕臻駕駛車牌號碼1118 -VZ號自小客車由該交岔路口
    左轉迴車，安明輝因而煞車不及碰撞陳奕臻駕駛車輛左側車
    身，致陳奕臻受有頭部外傷、腦震盪、顏面挫傷、四肢多處
    挫傷等傷害（過失傷害部分，業經撤回告訴，由檢察官另為
    不起訴處分）。詎安明輝明知其駕車肇事致人受傷，竟未即
    採取救護或其他必要措施，亦未留下姓名、住址及聯絡方式
    之情況下，旋即搭乘計程車逃離現場，嗣經警循線查獲。
二、程序部分：
    本件被告安明輝所犯為死刑、無期徒刑、最輕本刑為3 年以
    上有期徒刑以外之罪，被告於準備程序中均就被訴事實為有
    罪之陳述，經法官告知簡式審判程序之旨，並聽取公訴人、
    被告之意見後，合議庭認為適宜，依刑事訴訟法第273 條之
    1  第1  項規定，裁定進行簡式審判程序。又刑事訴訟法第
    159 條第1 項規定：被告以外之人於審判外之言詞或書面陳
    述，除法律有規定者外，不得作為證據。惟同條第2 項例外
    規定：法院以簡式審判程序，不適用之。故本件不適用傳聞
    排除法則有關限制證據能力之相關規定。並得依同法第310
    條之2 之準用同法第454 條之規定製作略式判決書，僅需記
    載犯罪事實、證據名稱及應適用之法條，並得以簡略方式為
    之。
三、證據名稱：
(一)、被害人陳奕臻之警詢、偵訊筆錄。
(二)、財團法人天主教聖馬爾定醫院診斷證明書。
(三)、道路交通事故現場圖、道路交通事故調查報告表(一)、(二)、現
    場照片13張。
(四)、嘉義市政府警察局100 年7 月6 日嘉市警交字第1000006009
    號函、臺灣省嘉雲區車輛行車事故鑑定委員會100 年8 月22
    日嘉雲鑑0000000 字第1005802987號函。
(五)、證號查詢汽車駕駛人查詢資料。
(六)、被告於警詢、偵訊及本院訊問時之自白。
(七)、被告之自白核與上開積極證據相吻合，應屬信實可採。本件
    事證明確，被告犯行，洵堪認定。
四、論罪科刑之理由：
(一)、核被告所為，係犯刑法第185 條之4 之肇事逃逸罪。又被告
    前因公共危險案件，經本院於98年1 月12日、98年2 月20日
    、98年6 月18日，以97年度嘉交簡字第952 號、98年度嘉交
    簡字第13號、98年度嘉交簡字第440 號判決分別判處拘役55
    日、有期徒刑3 月、4 月確定，上開數罪經接續執行，於99
    年11月24日執行完畢，有臺灣高等法院被告前案紀錄表、被
    告前案執行卷宗影本附卷可佐，被告於有期徒刑執行完畢後
    ，5 年以內再故意犯本件有期徒刑以上之罪，為累犯，應依
    刑法第47條第1 項之規定，加重其刑。再被告上開肇事逃逸
    犯行，雖有可議之處，惟考量被告犯後坦承犯行，已與被害
    人及其母親等達成和解，有調解筆錄、刑事撤回告訴狀在卷
    足憑（見100 年度調偵字第348 號卷第2 頁、第3 頁），且
    被害人對於本件車禍之發生應負過失責任較大，所受傷害復
    屬輕微，被告犯罪所生危害不大，被告目前擔任臨時工，有
    正當職業，已離婚，並育有1 名年僅9 歲之未成年子女，業
    經其陳述明確（見本院卷第46頁），而肇事逃逸罪之法定最
    低度本刑為有期徒刑6 月，因累犯應加重其刑，被告勢必入
    監執行，此舉將使被告無從維持家計，影響其未成年子女之
    扶養及照顧，而其承諾分期賠償被害人母親之金額，亦無法
    依約履行，對被害人等毫無益處，甚而有害，是本院審酌情
    輕法重，不無可憫，在客觀上尚非不可引起一般之同情，爰
    依刑法第59條之規定酌減其刑，並依法先加重後減輕之。
(二)、本院審酌被告前有公共危險等前科，素行不佳，案發時駕車
    肇事後，已造成被害人身體受有傷害，竟置被害人於不顧逕
    自離開現場，固有不該，惟其犯後坦認犯行，且已與被害人
    等達成和解，業如上述，態度尚稱良好，被害人所受傷害不
    大，犯罪所生危害尚輕，為國小畢業，教育程度甚低，擔任
    臨時工，有正當工作及固定收入，已離婚，需扶養1 名年僅
    9 歲之未成年子女等一切情狀，量處如主文所示之刑，並諭
    知易科罰金之折算標準。
五、應適用之法律：
(一)、刑事訴訟法第273 條之1 第1 項、第299 條第1 項前段、第
    310 條之2 、第454  條。
(二)、刑法第185 條之4 、第47條第1 項、第59條、第41條第1 項
    前段。
本案經檢察官陳則銘到庭執行職務。
中    華    民    國  100     年    12    月    27    日
                  刑事第三庭    法  官  李秋瑩
以上正本證明與原本無異。
如不服本判決應於收受判決後10日內向本院提出上訴書狀，並應
敘述具體理由；其未敘述上訴理由者，應於上訴期間屆滿後20日
內向本院補提理由書（均須按他造當事人之人數附繕本）「切勿
逕送上級法院」。
中    華    民    國  100     年    12    月    27    日
                                書記官  劉英芬
附錄本案論罪科刑法條全文：
中華民國刑法第185條之4
（肇事遺棄罪）
駕駛動力交通工具肇事，致人死傷而逃逸者，處6 月以上5 年以
下有期徒刑。